# CECILIA ARIANE NADEMBEGA



# **COORDONNÉES**

14, Rue Ibnou Katir Etg 1, Maârif, 20000, Casablanca

0653859167

c.nadembega@mundiapolis.ma

# **COMPÉTENCES**

- Compétences informatiques
- Bonne maîtrise des outils Microsoft Word; Excel et Powerpoint.
- Compétences transversales
- · Organiser et gérer;
- Écouter et communiquer;
- Accompagner et soutenir.
- Soft skills
- Sens du travail en équipe;
- · Dynamique;
- Ouverte d'esprit.

# **CENTRES D'INTÉRÊT**

#### **CENTRES D'INTÉRÊT**

- Voyages (découverte de nouvelles cultures);
- Musique.

### **LANGUES**

#### Français

Langue maternelle

#### **Anglais**

Intermédiaire (B1) 3 mois d'échange au Ghana

#### PROFIL PROFESSIONNEL

Etudiante motivée en 3A Commerce option Management et Gestion des Entreprises, niveau atteint grâce à mes efforts et à ma détermination, je désire mettre les expériences déjà acquises à votre profit et aussi en acquérir de nouvelles à vos cotés. Je saurai, grâce à ma détermination et avec votre accompagnement répondre pleinement à vos attentes.

#### PARCOURS PROFESSIONNEL

**Stage d'application en marketing digital,** 06/2022 - 07/2022 **Moteur.ma** - Casablanca

- Créer et animer les pages(facebook et instagram) d'une entreprise de consulting;
- Créer des visuels avec des outils professionnels ;
- Gérer les relations avec les clients via les réseaux sociaux.

Stage d'observation, 07/2021 - 08/2020 Société d'Etudes, de Conseils et d'Assistance Multisectorielle -Ouagadougou, BFA, Maroc

- Recevoir les clients;
- Relever leurs besoins;
- Diriger les clients vers le service nécessaire;
- Remplir des documents administratifs tels que la déclaration d'établissement.

Déléguée de classe, 09/2013 - 06/2017 Collège Scientifique et Bilingue Belemtiise - Ouagadougou, BFA,

- Représenter mes collègues auprès de l'administration;
- Servir nos intérêts communs:
- Assister aux conseils de classe.

#### **FORMATION**

**Licence**: Management et Gestion des Entreprises, 10/2020 – En cours

Université Privée Mundiapolis de Casablanca - Casablanca, Maroc

**Baccalauréat** : Mathématiques et Sciences de la nature, 09/2019 - 08/2020

Lycée Privé LaSalle Badenya - Ouagadougou, BFA - Mention Bien

#### **FORMATIONS PARA-SCOLAIRE**

- Formation Honoris sur les soft skills;
- Formation en ligne sur le marketing digital sur Edx.